# Dataframes

Considere el dataset Bikeshare del paquete `ISLR2`

```{r}
install.packages("ISLR2")
library(ISLR2)
```

1. Qué datos recoge el dataframe? (`help(Bikeshare)` o `?Bikeshare`)

```{r}
help(Bikeshare)
```

```{r}
?Bikeshare
```

2. Explore el dataframe con los comandos `summary`, `head` y `tail`.

```{r}
summary(Bikeshare)
```

```{r}
head(Bikeshare,2)
```

```{r}
tail(Bikeshare,2)
```

3. ¿Qué dimensiones tiene? (`dim`, `nrow`, `ncol`)

```{r}
dim(Bikeshare)
```

```{r}
nrow(Bikeshare)
```

```{r}
ncol(Bikeshare)
```

4. ¿Cómo se llaman las columnas? ¿Y las filas? (`colnames`, `rownames`)

```{r}
for (i in colnames(Bikeshare)) {
  print(i)
}
```

```{r}
rownames(Bikeshare)[1]
```

5. ¿Qué tipo de dato representa cada variable?

```{r}
sapply(Bikeshare, class)
```

6. ¿Hay valores faltantes? Es decir, ¿hay valores `NA` ? (`is.na`)

```{r}
colSums(is.na(Bikeshare))
```

7. Escriba una función que transforme una columna numérica en una con solo dos categorías, “bajo” y “alto” según los valores sean menores que un umbral predeterminado. Use el siguiente modelo como ejemplo:
    ```r
    transformar_columna(dataframe, nombre_columna, umbral){
        #…
        return(dataframe)
    }
    ```

```{r}
transformar_columna <- function(dataframe, nombre_columna, umbral){
  
        dataframe[nombre_columna][dataframe[nombre_columna]<=umbral] <- "bajo"
        dataframe[nombre_columna][dataframe[nombre_columna]>umbral] <- "alto"
        
        return(dataframe)
    }
```

```{r}
transformar_columna(Bikeshare, 'hum', 0.5)
```


8. ¿Cuál es el promedio de bikers por `season`?

```{r}
mean(Bikeshare$season)
```

9. Grafique el comando `boxplot(bikers ~ weekday, data=Bikeshare)`.

```{r}
boxplot(bikers ~ weekday, data=Bikeshare)
```

10. Utilice el comando `read.table` o `read.csv` para:
    - Leer el archivo desde el siguiente [link](https://github.com/anevolbap/modulo-nivelador-programacion/blob/master/bikeshare.csv) (vea el argumento `url`)
    - Leer el archivo desde el disco (descargue el archivo del dataset primero)

```{r}
bikeshare_url <- read.csv('https://raw.githubusercontent.com/anevolbap/modulo-nivelador-programacion/master/bikeshare.csv', sep = ' ')
```

```{r}
head(bikeshare_url,2)
```

```{r}
write.csv(bikeshare_url,'./bike.csv', row.names = FALSE)
```

```{r}
bikeshare_disk <- read.csv('./bike.csv')
```

```{r}
head(bikeshare_disk, 2)
```

11. Escriba una función que reemplace la variable `season` un **one-hot-encoding**. Es decir, reemplace la columna `season` por tantas columnas como categorías admita, donde cada columna indica, con `1` o `0`, según su valor. Por ejemplo, si la observación es `season = 3`, las nuevas columnas valdrían `season_1 = 0`, `season_2 = 0`, `season_3 = 1`, `season_4 = 0`.


```{r}
unique(Bikeshare$season)
```

```{r}
col_to_one_hot <- function(dataframe, col_name) {
  unique_vals <- unique(dataframe[[col_name]])
  print(unique_vals)
  
  for (i in unique_vals) {
    new_col <- paste(col_name, i, sep='_')
    dataframe[new_col] <- ifelse(dataframe[[col_name]] == i, 1, 0)
  }
  
  return(dataframe)
}
```


```{r}
Bikeshare_one_hot <- col_to_one_hot(Bikeshare, 'season')
```

12. Escriba una función que reemplace la variable `mnth` con una variable numérica que tenga el promedio de registered por cada categoría.

```{r}

replace_mnth_mean <- function(dataframe, num_col, cat_col) {
  unique_vals <- unique(dataframe[[cat_col]])
  
  for (i in unique_vals) {
    avg_cat <- mean()
    dataframe[num_col][dataframe[cat_col] ==i]
    
  }
}

```

